臺灣臺北地方法院民事裁定
111年度消債清字第55號
聲  請  人  
即債務人    袁大城  
代  理  人  何乃隆律師(法扶律師)
相  對  人  
即債權人    台北富邦商業銀行股份有限公司

法定代理人  程耀輝  


相  對  人  
即債權人    臺灣新光商業銀行股份有限公司

法定代理人  李增昌  
代  理  人  蔡鴻儒  
            蕭雅茹  
相  對  人  
即債權人    聯邦商業銀行股份有限公司


法定代理人  李憲章  
代  理  人  鄭伊舒  
相  對  人  
即債權人    遠東國際商業銀行股份有限公司


法定代理人  侯金英  
相  對  人  
即債權人    元大商業銀行股份有限公司



法定代理人  翁健    
相  對  人  
即債權人    台新國際商業銀行股份有限公司

法定代理人  尚瑞強  


相  對  人  
即債權人    安泰商業銀行股份有限公司


法定代理人  丁予康  


相  對  人  
即債權人    摩根聯邦資產管理股份有限公司

法定代理人  李文明  
代  理  人  鄭伊舒  
相  對  人  
即債權人    元大國際資產管理股份有限公司


法定代理人  宋耀明  
代  理  人  沈士琦  
相  對  人  
即債權人    台灣金聯資產管理股份有限公司

法定代理人  施俊吉  


相  對  人  
即債權人    滙誠第二資產管理股份有限公司

法定代理人  莊仲沼  


相  對  人
即債權人    滙誠第一資產管理股份有限公司

法定代理人  莊仲沼    


上列當事人聲請消費者債務清理事件，本院裁定如下：
    主  文
債務人袁大城自中華民國一百一十一年五月三十一日下午四時起
開始清算程序。
命司法事務官進行本件清算程序。
    理  由
一、按債務人不能清償債務或有不能清償之虞者，得依本條例所
    定更生或清算程序，清理其債務；債務人對於金融機構負債
    務者，在聲請更生或清算前，應向最大債權金融機構請求協
    商債務清償方案，或向其住、居所地之法院或鄉、鎮、市、
    區調解委員會聲請債務清理之調解；自債務人提出協商請求
    之翌日起逾30日不開始協商，或自開始協商之翌日起逾90日
    協商不成立，債務人得逕向法院聲請更生或清算；債務人於
    法院裁定開始更生程序或許可和解或宣告破產前，得向法院
    聲請清算；法院開始清算程序之裁定，應載明其年、月、日
    、時，並即時發生效力；法院開始更生或清算程序後，得命
    司法事務官進行更生或清算程序，必要時得選任律師、會計
    師或其他適當之自然人或法人1人為監督人或管理人，消費
    者債務清理條例（下稱消債條例）第3條、第151條第1項、
    第153條、第80條前段、第83條第1項、第16條第1項分別定
    有明文。
二、聲請意旨略以：聲請人前依消債條例之規定聲請前置調解，
    惟調解不成立。聲請人有新臺幣（下同）4,947,469元債務
    ，因有不能清償債務之情形，爰向本院聲請清算等語。
三、經查：
(一)程序方面：聲請人前於民國110年3月23日向本院聲請清算，
    而調解不成立等情，業經本院依職權調閱調解卷宗核閱無訛
    ，聲請人符合消債條例第151條第1項規定，自得聲請清算。
(二)聲請人之債務：依最大債權銀行新光銀行前置調解債權明細
    表，7家金融機構債權總金額為6,455,124元(調解卷第108頁
    )。非金融機構部分，摩根聯邦資產管理股份有限公司陳報
    其債權為1,074,201元(調解卷第64頁)，匯誠第二資產管理
    股份有限公司陳報其債權為1,138,655元(調解卷第74頁)，
    匯誠第一資產管理股份有限公司陳報其債權為30,576元(調
    解卷第89頁)，台灣金聯資產管理股份有限公司陳報其債權
    為136,680元(調解卷第93頁)，元大國際資產管理股份有限
    公司陳報其債權為1,865,000元(調解卷第99、101頁)，共4,
    245,112元。以上共10,700,236元(計算式：6,455,124+4,24
    5,112=10,700,236)。
(三)聲請人於聲請前二年(108年3月23日至110年3月22日間)資力
    概況：
  1.固定收入：聲請人主張101年5月至110年1月期間在監服刑，
    108年度有收入2,918元，同年度領有中華紙漿給付之35元，
    出獄後自110年2月起在工地打工，同年5月又出現疫情，難
    以取得穩定工作，打工期間平均每月收入僅9,000元，必要
    支出也僅有9,000元可支用等語(調解卷第9頁、本院卷第65
    、67頁)，有法務部○○○○○○○出監證明書、聲請人107年及108
    年綜合所得稅各類所得資料清單、全國財產稅總歸戶財產查
    詢清單可稽(調解卷第27、24至26頁)，經參照聲請人109年
    稅務電子閘門財產所得資料調件明細表之記載，其109年度
    另有來自法務部○○○○○○○之所得4,109元（本院卷第35頁)，
    堪認聲請人於聲請前兩年固定收入總額為22,662元(計算式
    ：在監收入+二、三月打工按比例計算之工資=(作業金2,918
    元+投資35元+作業金4,109元)+打工平均9,000元×按比例(1+
    22/30)=7,062元+打工15,600元=22,662元）。
  2.補助：查無聲請人在此期間領有臺北市政府都市發展局、臺
    北市政府社會局、勞動部勞工保險局、臺北市就業服務處補
    助(本院卷第57、55、59、61頁)。
  3.其他資產：
 (1)聲請人名下有中華紙漿股份有限公司之投資1,000元(股），
    有其109年稅務電子閘門財產所得資料調件明細表可考(本院
    卷第53頁)。
 (2)此外，聲請人查無其他財產可供清償債務，有聲請人全國財
    產稅總歸戶財產查詢清單、105年至109年稅務電子閘門財產
    所得資料調件明細表可稽(調解卷第26頁，本院卷第35至53
    頁)。
  4.必要生活費支出：聲請人主張在監期間未支出生活費，出獄
    後每月支出9,000元等語(調解卷第9頁、本院卷第56頁)，堪
    認其必要生活費支出總額為15,600元(計算式：0元+110年2
    、3月按比例9,000元×(1+22/30)=15,600元）。
(四)依上，本院審酌聲請人於聲請前二年固定收入與必要生活費
    支出餘額為7,062元，其他資產價值不高，而聲請人目前積
    欠債務金額10,700,236元，遑論尚有利息及違約金待清償，
    堪認聲請人有不能清償債務之虞，應有依據消債條例所定清
    算程序，清理其債務之必要。此外，債務人亦無消債條例第
    6條第3項、第8條或第82條第2項所定駁回清算聲請之事由存
    在，則債務人聲請清算，應屬有據，揆諸首揭規定及說明，
    應予開始清算程序，並命司法事務官進行本件清算程序。
四、爰裁定如主文所示。
中　　華　　民　　國　　111 　年　　5 　　月　　31　　日
                  民事第二庭    法　官　林修平
以上正本係照原本作成。
本件裁定不得抗告。
本件裁定已於111年5月31日下午4時公告。　　　　　　　　　
中　　華　　民　　國　　111 　年　　5 　　月　　31　　日
                                書記官  宇美璇